【裁判字號】    90,易,332
【裁判日期】    900424
【裁判案由】    違反著作權法
【裁判全文】
台灣桃園地方法院刑事判決                            九十年度易字第三三二號
    公  訴  人  台灣桃園地方法院檢察署檢察官
    被      告  甲○○
右列被告因違反著作權法案件，經檢察官提起公訴（九十年度偵字第二五五號），本
院判決如左︰
    主  文
甲○○連續明知為侵害著作權之物，意圖營利而交付，侵害他人之著作權，累犯，處
有期徒刑伍月，如易科罰金，以佰元折算壹日。
扣案如附表所示電影光碟片柒片（每片均含Ａ、Ｂ貳片）沒收。
    事  實
一、甲○○前犯非法吸用化學合成麻醉藥品罪及竊盜案件，經本院於八十五年五月二
    十三日分處有期徒刑五月、七月，定應執行刑有期徒刑十一月確定，經入監執行
    ，於八十六年五月一日假釋付保護管束，同年七月十二日期滿，假釋未經撤銷，
    視為有期徒刑執行完畢，仍不知悔改，明知如附表所示之「黑洞頻率」、「神鬼
    願望」、「門當父不對」、「神鬼任務」等四件電影光碟片，分別係美商新線製
    作股份有限公司、美商二十世紀福斯影片股份有限公司、美商美國環球影片股份
    有限公司、嘉通娛樂股份有限公司享有視聽著作權或發行權之著作物，竟基於意
    圖營利之概括之犯意，於八十九年十二月十九日，在桃園縣楊梅夜市某攤販綽號
    「阿奇」之男子，以每片一百一十元之價格購入前開未經上開公司同意或授權之
    盜版電影光碟片，並於當日晚間在桃園縣蘆竹鄉○○路夜市內，明知為侵害著作
    權之物，仍以每片一百五十元之價格，多次販賣交付予不特定之顧客，侵害前開
    公司之視聽著作權，嗣於當日下午十時十分許，在上址為警當場查獲，並扣得其
    所有供犯罪所用如附表所示之盜版電影光碟共七片（每片均含Ａ、Ｂ二片）。
二、案經美商新線製作股份有限公司、美商二十世紀福斯影片股份有限公司、美商美
    國環球影片股份有限公司、嘉通娛樂股份有限公司訴由桃園縣警察局大園分局報
    請臺灣桃園地方法院檢察署檢察官偵查起訴。
    理  由
一、訊據被告甲○○坦承上開犯行不諱，核予告訴人美商新線製作股份有限公司、美
    商二十世紀福斯影片股份有限公司、美商美國環球影片股份有限公司之共同代理
    人財團法人電影及錄影著作保護基金會委任人丙○○、告訴人嘉通娛樂股份有限
    公司之代理人乙○○指述情節相符，並有其所有供犯罪所用如附表所示之盜版電
    影光碟片七片（每片均含Ａ、Ｂ二片）扣案佐證，事證明確，犯行堪以認定。
二、核被告明知為侵害著作權之物，意圖營利而交付，侵害他人之著作權，所為係犯
    著作權法第九十三條第三款之罪；其多次販賣盜版光碟行為，時間緊接，所犯相
    同罪名，顯係基於概括犯意反覆為之，應依刑法第五十六條規定論以連續犯一罪
    ，並依法加重其刑。又被告前犯非法吸用化學合成麻醉藥品罪及竊盜案件，經本
    院於八十五年五月二十三日分處有期徒刑五月、七月，定應執行刑有期徒刑十一
    月確定，經入監執行，於八十六年五月一日假釋付保護管束，同年七月十二日期
    滿，假釋未經撤銷，視為有期徒刑執行完畢，有台灣高等法院被告全國前案紀錄
    表一紙在卷為憑，五年內再犯本件有期徒刑以上之罪，為累犯，依法遞加其刑。
    爰審酌被告所販賣盜版光碟之數量有限，雖未能以金錢賠償告訴人之損失，然告
    訴代理人之委任人丙○○亦稱被告確有悔意等一切情狀，量處如主文所示之刑；
    又被告行為後，關於其所處有期徒刑易科罰金折算之標準，刑法第四十一條於九
    十年一月四日經立法院修正通過，並經總統於同年月十日公布，經比較新舊法，
    二法於被告本案所犯之罪，並無不同，依刑法第二條第一項前段規定，應適用裁
    判時法即新法諭知其有期徒刑易科罰金之折算標準。
三、扣案如附表所示之盜版電影光碟片，係被告所有供犯罪所用之物，應依刑法第三
    十八條第一項第二款宣告沒收。至於另有扣案盜版電影光碟片「重返榮耀」三片
    、「陰魂怒吼」三片、「車神傳說」二片，雖均為被告意圖營利交付之物，然因
    均未據告訴權人提出告訴，欠缺該部分違反著作權法犯罪之訴追要件，非可認係
    被告供犯罪所用之物，爰不於本案中宣告沒收，附此敘明。
四、據上論斷，應依刑事訴訟法第二百九十九條第一項前段，著作權法第九十三條第
    三款，刑法第十一條前段、第二條第一項前段、第五十六條、第四十七條、第四
    十一條第一項前段、第三十八條第一項第二款，罪金罰鍰提高標準條例第二條，
    判決如主文。
本案經檢察官蔡正雄到庭執行職務。
中      華      民      國      九十        年    四      月    二十四  日
                                臺灣桃園地方法院刑事庭第五庭
                                        法  官  楊  得  君
右正本證明與原本無異。
如不服本判決，應於判決送達後十日內向本院提出上訴狀( 應附繕本 )，上訴於臺灣
高等法院。
                                        書記官  簡  慧 瑛
中      華      民      國      九十        年    四     月    二十四   日
附論罪科刑依據之法條：
著作權法第九十三條：
有左列情形之一者，處二年以下有期徒刑，得併科新臺幣十萬元以下罰金：
一、侵害第十五條至第十七條規定之著作之格權者。
二、違反第七十條規定者。
三、以第八十七條各款方法之一侵害他人之著作權者。
附表：
  編號  光  碟  名  稱      數量（片）   著      作      權      人
                                         （或發行權人）
   一    黑洞頻率               二        美商新線製作股份有限公司
       （FREQUENCY）
   二    神鬼願望               一        美商二十世紀福斯影片股份有限公司
       （BEDAZZLED）
   三    門當父不對             二        美商美國環球影片股份有限公司
       （MEET THE PARENTS）
   四    神鬼任務               二        嘉通娛樂股份有限公司


司法院資訊處製作；財團法人民間司法改革基金會備份。
